# 求助陈版主，回购股份的会计处理。

提问人：liuweisheng 时间：2023-07-28 17:04:25
A公司回购部分自己股份，准备进行股份支付。
回购时借：库存股，贷：银行存款。并办理工商变更（未进行股份支付），未注销，那么A公司的股东是A公司自己，同时做一笔分录，借：资本公积或留存收益 贷：库存股。这样理解是否正确。谢谢版主解惑

回答人：chenyiwei
以股权激励为目的回购自身股份，回购的股份不会注销，因此无需做“借：资本公积或留存收益 贷：库存股”的分录。
日后将这部分库存股作为限制性股票授予激励对象时，应就回购价格与授予价格之间的差额调整“库存股”科目余额，对应调整资本公积（股本溢价），将库存股的余额调整到与“其他应付款——限制性股票回购义务”的金额一致。后续对回购义务相关负债的会计处理就可以直接参考《企业会计准则解释第 7 号》第五条规定了。